臺灣屏東地方法院刑事判決　　　　　　100年度交易字第113號
公　訴　人　臺灣屏東地方法院檢察署檢察官
被　　　告　潘興道
上列被告因公共危險案件，經檢察官提起公訴（100 年度偵字第
2041號），嗣被告於本院準備程序進行中先就被訴事實為有罪之
陳述，本院告知被告簡式審判程序之旨，並聽取當事人之意見後
，合議庭裁定改由受命法官獨任依簡式審判程序審理，判決如下
：
    主  文
潘興道服用酒類，不能安全駕駛動力交通工具而駕駛，處有期徒
刑拾月。
    事  實
一、潘興道前因用藥酒醉駕駛之公共危險案件，經本院以91年度
    屏交簡字第179 號判決判處拘役55日確定，又於98年間因違
    背安全駕駛之公共危險案件，經本院以98年度交簡字第67號
    判決判處拘役50日確定，再於98年間又因肇事逃逸、違背安
    全駕駛之公共危險案件，經本院以98年度交簡字第548 號判
    決判處應執行有期徒刑8 月、緩刑3 年確定（其中酒後駕車
    部分量處有期徒刑3 月，緩刑期間自98年9 月14日至101 年
    9 月13日）。另於99年間因違背安全駕駛之公共危險案件，
    經本院以99年度交簡字第252 號判決判處有期徒刑6 月確定
    ，於99年7 月21日經准予易服社會勞動1104小時，社會勞動
    履行期間自99年8 月5 日至100 年8 月4 日止（尚未履行完
    畢；上開論罪科刑及執行均不構成累犯）。詎其仍不知悔改
    ，於100 年1 月21日晚間7 時20分許，在屏東縣泰武鄉佳平
    村友人住處內飲用米酒明知其服用酒類後吐氣所含酒精成分
    已達於不能安全駕駛動力交通工具之程度，竟仍酒後騎乘車
    牌號碼ORS-082 號之重型機車於同日晚間8 時40分許上路。
    嗣於同日晚9 間時許，行經屏東縣萬巒鄉○○○路赤山路段
    時，因其有行車不穩之情事而為警攔查，並測得其呼氣所含
    酒精濃度達每公升0.88毫克，始悉上情。
二、案經屏東縣政府警察局內埔分局報請臺灣屏東地方法院檢察
    署檢察官偵查起訴。
    理  由
一、本案被告潘興道所犯公共危險案件，並非法定刑為死刑、無
    期徒刑或最輕本刑3 年以上有期徒刑之罪，亦非高等法院管
    轄第一審之案件，而被告於本院準備程序中就被訴事實為有
    罪之陳述，本院合議庭乃裁定由受命法官獨任進行簡式審判
    程序。又簡式審判程序之證據調查，依刑事訴訟法第273 條
    之2 規定，不受同法第159 條第1 項審判外陳述排除之限制
    ，再被告對於卷內之各項證據，亦不爭執證據能力，故卷內
    所列之各項證據，自得作為證據，先予敘明。
二、上開犯罪事實，業經被告潘興道於本院坦承不諱，復有酒精
    濃度檢測單、刑法第185 條之3 案件測試觀察紀錄表及汽機
    車駕駛人酒後生理協調平衡檢測紀錄表等附卷可稽，足認被
    告上開不利於己之任意性自白與事實相符，堪予採信。再參
    考德國、美國之認定標準，對於酒精濃度呼氣已達每公升0.
    55毫克或血液濃度達百分之0.11以上，肇事率為一般正常人
    之10倍，實已達「不能安全駕車」之標準，此業經法務部於
    88年5 月18日以88法檢字第001669號函告週知。是以，被告
    於前揭時、地飲用酒類已達呼氣酒精濃度每公升1.59毫克之
    程度，猶騎乘前開機車，足認其酒後狀態顯已達於對車輛駕
    駛行為失其必要之注意力、反應力、操控力、判斷力及感知
    能力之不能安全駕駛動力交通工具之程度。綜上所述，本件
    事證明確，被告犯行洵堪認定，應予依法論科。
三、核被告所為，係犯刑法第185 條之3 服用酒類不能安全駕駛
    動力交通工具而駕駛罪。爰審酌被告前已因酒後駕車案件，
    經法院多次論罪科刑，先後判處拘役55日、50日、有期徒刑
    3 月、有期徒刑6 月，有臺灣高等法院被告前案紀錄表在卷
    可佐，竟仍然不思悔改，現仍於緩刑期間，且就前開有期徒
    刑6 月部分，仍在易服社會勞動中，竟繼續再犯本件酒後駕
    車之公共危險案件，而為警查獲，顯然藐視法令，難認前開
    刑事程序已足惕勵其矯正自身非行，而本次於呼氣酒精濃度
    已達每公升0.88毫克之狀態下，猶騎乘機車，且行車已有不
    穩之情形致為警攔查，顯然對往來之人車具有高度危險性，
    足徵其於騎乘機車上路之際，顯然漠視、輕忽他人之生命、
    財產安全，惡性實屬非輕，然此次幸未因酒後駕車肇事致他
    人死傷，犯後復坦承犯行，態度非惡等一切情狀，量處如主
    文所示之刑。
據上論斷，應依刑事訴訟法第299 條第1 項前段、第273 條之1
第1項 ，刑法第185 條之3 ，刑法施行法第1 條之1 ，判決如主
文。
本案經檢察官許英輝到庭執行職務
中    華    民    國   100    年    5     月    3     日
                    交通法庭    法  官  李謀榮
以上正本證明與原本無異。
如不服本判決應於收受判決後10日內向本院提出上訴書狀，並
應敘述具體理由；其未敘述上訴理由者，應於上訴期間屆滿後
20日內向本院補提理由書（均須按他造當事人之人數附繕本）
「切勿逕送上級法院」。
中    華    民    國   100    年    5     月    3     日
                                書記官  蔡進吉
附錄本件論罪科刑法條：
中華民國刑法第185條之3
服用毒品、麻醉藥品、酒類或其他相類之物，不能安全駕駛動力
交通工具而駕駛者，處1 年以下有期徒刑、拘役或科或併科15萬
元以下罰金。